# MICHAŁ MARUSZEWSKI

E-mail · GitHub · Telefon · Portfolio

michalmaru10@gmail.com · github.com/M1chae1M · 698 907 778 · m1chae1m.github.io/CV

Technik informatyk. Tworzę aplikacje webowe w react'cie od 13 miesięcy. Odbyłem 3 miesiące praktyki jako junior backend developer (node.js). Doświadczenie w pracy jako serwisant oraz młodszy specjalista od konfiguracji serwerów wydruku podążającego. Obecnie mieszkam w Lublinie i jestem zainteresowany pracą w tej lokalizacji, lub jej okolicach, chociaż jestem otwarty na możliwość pracy zdalnej.

### DOŚWIADCZENIE ZAWODOWE

08.2022 - 12.2022

## SERWISANT I MŁODSZY SPECJALISTA OD KONFIGURACJI SERWERÓW WYDRUKU PODĄŻAJĄCEGO

Naprawa urządzeń. Zdalna pomoc w samodzielnej naprawie prostych usterek. Konfiguracja serwerów wydruku podążającego.

06.2023 - 08.2023

#### JUNIOR BACKEND DEVELOPER

Projektowanie i implementacja różnorodnych funkcji w aplikacjach opartych na Node.js. Odpowiedzialność za pisanie efektywnego i wysokiej jakości kodu oraz dbanie o sprawne działanie aplikacji.

### **EDUKACJA**

2016 - 2022

**TECHNIKUM INFORMATYCZNE - ZSEN LUBLIN** 

**2022 - OBECNIE** 

STUDIA INFORMATYCZNE 1 STOPNIA – AKADEMIA WSEI W LUBLINIE

#### **KURSY**

2018

**ECDL B3 (PAKIET BIUROWY MS WORD)** 

2018

**ECDL B4 (PAKIET BIUROWY MS EXCEL)** 

**2019** 

**CISCO NETWORKING ACADEMY** 

2019

**ECDL S6 (EDYCJA I TWORZENIE STRON INTERNETOWYCH)** 

2019

**ECDL S1 ( PAKIET BIUROWY MS ACCESS)** 

2021

EDYTOWANIE PROJEKTÓW 3D ORAZ ICH WYDRUK NA DRUKARKACH 3D

2022

SZKOLENIE W ZAKRESIE RADIOWEGO SYSTEMU INTELIGENTNEGO DOMU 2022

SZKOLENIE Z KONFIGURACJI SERWERÓW WYDRUKU PODĄŻAJĄCEGO (SAFEQ) 2022

SZKOLENIE Z KONFIGURACJI SERWERÓW WYDRUKU PODĄŻAJĄCEGO (OPTIMIDOC)

## **UMIEJĘTNOŚCI**

- Node.js
- React
- Git

- MySQL
- Next.js

# **UMIEJĘTNOŚCI MIĘKKIE**

- Umiejętność pracy pod presją czasu
- Zdolność do szybkiego przyswajania wiedzy
- Komunikatywność

- Chęć poświęcania wolnego czasu na poszerzanie swoich kompetencji zawodowych
- Umiejętność pracy w zespole
- Umiejętność pracy w stresie

### DODATKOWA AKTYWNOŚĆ

W wolnym czasie po pracy poza studiowaniem trenuję amatorsko trójbój oraz strongman.